【裁判字號】    99,交抗,1804
【裁判日期】    990909
【裁判案由】    違反道路交通管理處罰條例
【裁判全文】
臺灣高等法院交通事件裁定            99年度交抗字第1804號
抗  告  人
即受處分人  甲○○
上列抗告人因違反道路交通管理處罰條例案件，不服臺灣板橋地
方法院九十九年度交聲字第二四二七號，中華民國九十九年八月
十三日裁定（原處分案號：北監營裁字第裁四○─ＣＧ0000
000號），提起抗告，本院裁定如下：
    主  文
抗告駁回。
    理    由
一、原裁定意旨略以：異議人即受處分人甲○○駕駛車牌號碼○
    八七─Ｂ六號營業小客車，於民國（下同）九十九年五月十
    日八時四十七分許，行經臺北縣板橋市縣○○道與館前西路
    口時，有「在多車道左轉彎，不先駛入內側車道」之違規行
    為，經臺北縣政府警察局警員逕行舉發，嗣異議人於應到案
    日期前提出申訴，由原處分機關交通部公路總局臺北區監理
    所於九十九年七月十五日以北監營裁字第裁四○─ＣＧ00
    00000號違反道路交通管理事件裁決書，依道路交通管
    理處罰條例第四十八條第一項第四款規定，裁處最低額罰鍰
    新臺幣六百元，並依同條例第六十三條第一項第一款之規定
    ，記違規點數一點，於法並無不合，受處分人之異議為無理
    由，應予駁回等語。
二、抗告意旨略以：伊於九十九年五月十日八時四十七分，行經
    臺北縣板橋市縣○○道與館前西路交岔口時，在多車道左轉
    彎，當時車子無法移動，根本無法彎進左彎道，如何能駛入
    內側車道，這樣沒道理，要講情理法，伊對不公平之紅單，
    甚為不服，懇請鈞院作正確之裁定等語。
三、按汽車駕駛人轉彎時，有行駛在多車道左轉彎，不先駛入內
    側車道者，處六百元以上一千八百元以下罰鍰，道路交通管
    理處罰條例第四十八條第一項第四款定有明文。又汽車駕駛
    人有同條例第四十八條規定之情形者，除依該條處罰鍰外，
    並記違規點數一點，同條例第六十三條第一項第一款亦有規
    定。
四、經查：
  (一)本件抗告人即受處分人甲○○駕駛車牌號碼○八七─Ｂ六號
    營業小客車，於九十九年五月十日八時四十七分許，行經臺
    北縣板橋市縣○○道與館前西路口時，有在多車道左轉彎，
    不先駛入內側車道之違規，經臺北縣政府警察局警員逕行舉
    發等節，為抗告人所自承，並有臺北縣政府警察局北縣警交
    字第ＣＧ0000000號舉發違反道路交通管理事件通知
    單一份、交通部公路總局臺北區監理所北監營裁字第裁四○
    ─ＣＧ0000000號違反道路交通管理事件裁決書一份
    及錄影畫面連續採證照片六張附卷（見原審卷第四頁、第五
    頁、第十一頁至第十四頁）可稽，是抗告人確有在多車道左
    轉彎，不先駛入內側車道之違規事實，堪予認定。
  (二)抗告人抗告意旨雖辯稱當時車子無法移動，根本無法彎進左
    彎道，如何能駛入內側車道，這樣沒道理，伊甚為不服云云
    ；惟查：道路交通管理處罰條例第四十八條第一項第四款之
    所以規定在多車道左轉彎，須先駛入內側車道，無非係立法
    者考量交通安全與行車順暢所致，倘非內側車道之駕駛人，
    由他車道逕行左轉至左轉待轉區，則已不當佔用該交岔路口
    行車空間動線，且影響內側車道及中間車道之車輛行車安全
    ，致使其他用路人須採取避讓或減速措施以避免發生車禍事
    故，並因此造成交通遲滯。是抗告人於路口使用中間車道搶
    先左轉之行為，實已影響交通安全與行車順暢無疑。再觀諸
    卷附錄影畫面連續採證照片內容可知，當時縣民大道內側車
    道已有數輛車排列等待左轉，抗告人駕駛車輛行經該路段，
    原本行駛直行車道，其倘欲左轉，理應即早轉入內側車道，
    竟不為之，遲至車行接近路口處始企圖左轉，並以內側車道
    之車輛無法移動，伊無法彎進內側車道置辯，顯係基於投機
    心態，圖行駛之便利而不遵守交通規則，如人人皆以此為由
    ，則法規之訂定豈非屬具文，亦對於依法遵行駛入內側車道
    之駕駛人顯失公平，是抗告人抗告意旨猶執陳詞指摘原裁定
    ，顯非可採。
  (三)綜上所述，原審法院以抗告人確有在前揭時、地，在多車道
    之直行車道，未駛入內側車道而左轉之違規事實，認原處分
    機關依前揭道路交通管理處罰條例第四十八條第一項第四款
    、第六十三條第一項第一款規定裁處抗告人罰鍰新臺幣六百
    元，並記違規點數一點，並無違誤，而駁回抗告人異議之聲
    明，經核並無不合。是本件抗告為無理由，應予駁回。
據上論斷，應依道路交通案件處理辦法第二十六條，刑事訴訟法
第四百十二條，裁定如主文。
中    華    民    國    99    年    9     月    9     日
                  刑事第九庭審判長法  官  陳貽男
                                  法  官  詹駿鴻
                                  法  官  宋明蒼
以上正本證明與原本無異。
不得再抗告。
                                  書記官  駱麗君
中    華    民    國    99    年    9     月    9     日

司法院資訊處製作；財團法人民間司法改革基金會備份。
